【裁判字號】    95,抗,419
【裁判日期】    950810
【裁判案由】    拍賣抵押物
【裁判全文】
臺灣臺北地方法院民事裁定               95年度抗字第419號
抗  告  人  乙○○
相  對  人  國泰世華商業銀行股份有限公司
法定代理人  甲○○
送達代收人  丙○○
上列當事人間拍賣抵押物事件，抗告人對於中華民國95年5月30
日本院95年度拍字第496號裁定提起抗告，本院裁定如下：
    主    文
抗告駁回。
抗告費用新台幣壹仟元由抗告人負擔。
    理    由
一、按民法第873條第1項規定，抵押權人於債權已屆清償期而未
    受清償者，得聲請法院拍賣抵押物，就其賣得價金而受清償
    ，是抵押權人依此規定聲請拍賣抵押物，係屬非訟事件，法
    院所為准駁之裁定，無確定實體法上法律關係存否之性質，
    於債權及抵押權之存否，亦無既判力，故只須其抵押權已經
    依法登記，且抵押債權已屆清償期而未受清償，法院即應為
    准許拍賣抵押物之裁定。
二、本件抗告意旨略以：抗告人仍於民國（下同）95年4月12日
    繳交新台幣（下同）12,000元、於95年5月30日繳交11,454
    元之房屋抵押貸款利息，故抗告人之房屋抵押貸款尚未屆清
    償期，且其信用貸款契約、現金卡貸款契約、信用卡債務，
    皆為抗告人之無擔保債務，抗告人已循「中華民國銀行公會
    會員辦理消費金融案件債務協商機制」獲最大無擔保債權銀
    行（台新國際商業銀行）以80期分期付款零利率分期還款方
    式核准通過，亦對相對人產生法律上契約協議之效力，故相
    對人不得以抗告人未清償信用卡、現金卡債務為由聲請拍賣
    抵押物云云。
三、經查，相對人原以抗告人未按期繳納信用卡、現金卡、房屋
    貸款債務為由聲請拍賣抵押物，然於95年5月26日具狀就抗
    告人未繳納信用卡、現金卡債務部分撤回其聲請，故抗告人
    據此提起抗告並無理由。又抗告人於94年9月28日以其所有
    如附表一所示之不動產，為向相對人借款之擔保，設定2,
    510,000元本金最高限額抵押權，存續期間自94年9月26 日
    起至144年9月25日止，而抗告人於94年9月29日向相對人借
    款2,090,000元，並約定分期按月償還，如未按期攤還本息
    時即喪失期限利益，應立即全部清償，惟相對人於取得上開
    借款後僅繳息至95年1月29日即未依約清償，依房屋貸款契
    約書第三章第4條第1款規定喪失期限利益而全部到期等情，
    有抵押權設定契約書、他項權利證離書、土地及建物登記謄
    本、房屋貸款契約書、抗告人帳戶交易明細表等附卷可參，
    原審據以准許相對人拍賣抵押物之聲請，即無不當。抗告人
    雖主張其於95年4月12日、同年5月30日繳交房屋抵押貸款，
    然依兩造所訂房屋貸款契約書第三章第4條第1款、第6款規
    定：「甲方（即抗告人）對乙方（即相對人）所負一切債務
    ，如有下列情形之一者，乙方得隨時減少本借款之額度，或
    縮短借款期限，或視為全部到期：(一)任何一宗債務不依約清
    償本金時。(六)任何一宗債務不依約清償利息時」，是以抗告
    人既僅繳息到95年1月29日，依上開規定其債務視為全部到
    期，相對人自得聲請拍賣本件抵押物，至抗告人於債務屆清
    償期後之95年4月、5月始繳交貸款利息，自無從恢復其已喪
    失之期限利益，故抗告人主張其債務並未到期云云，並不足
    採，其據此提起抗告，請求廢棄原裁定，不能謂有理由，應
    予駁回。
四、據上論結，本件抗告為無理由，依非訟事件法第46條、第21
    條第2項、第24條第1項、民事訴訟法第495條之1第1項、第
    449 條第1項、第78條，裁定如主文。
中    華    民    國    95    年    8     月    10    日
                  民事第五庭  審判長法官  翁昭蓉
                                  法  官  蔡世祺
                                  法  官  蔡如琪
以上正本係照原本作成
如對本裁定抗告須於裁定送達後10日內向本院提出抗告狀，並繳
納抗告費新臺幣1,000元
中    華    民    國    95    年    8     月    10    日
                                書記官  劉寶鈴


司法院資訊處製作；財團法人民間司法改革基金會備份。
